【裁判字號】    89,簡上,216
【裁判日期】    900309
【裁判案由】    傷害
【裁判全文】
臺灣桃園地方法院刑事判決                        八十九年度簡上字第二一六號
    上訴人
    即被告  乙○○
右列上訴人因家庭暴力罪之傷害案件，經檢察官聲簡簡易判決處刑（八十九年度偵字
第五七二五號），不服本院桃園簡易庭八十九年九月十四日所為第一審簡易判決，提
起上訴，經本院管轄之第二審合議庭判決如左：
    主  文
原判決撤銷。
乙○○傷害人之身體，處拘役伍拾日，如易科罰金以參佰元折算壹日，緩刑貳年，緩
刑期內付保護管束。
    事  實
一、乙○○與林雅惠原係夫妻關係（已於九十年一月八日離婚），林雅惠於民國（下
    同）八十八年十一月二十三日晚上七時十五分許，至乙○○任職之桃園縣龜山鄉
    兔坑村大湖頂二一號「海星電子公司（下稱海星公司）」內欲找乙○○拿取國中
    畢業證書時，雙方為離婚乙事發生口角，詎乙○○竟基於普通傷害之犯意，以手
    抓住林雅惠之頭髮去撞擊牆壁，並持ＰＣ板扔向林雅惠身體（惟此部分行為未致
    林雅惠成傷），致林雅惠因之受頭部外傷之傷害。
二、案經林雅惠訴由桃園縣警察局龜山分局報請臺灣桃園地方法院檢察署檢察官聲請
    簡易判決處刑。
    理  由
一、訊據被告乙○○固坦承於右揭時地與告訴人林雅惠發生口角，惟矢口否認右揭犯
    行，辯稱：伊當時僅與林雅惠發生口角爭執而已，並未抓住林雅惠頭髮去撞擊牆
    壁，亦未持ＰＣ板扔向林雅惠云云。經查：被告右揭犯行業據告訴人林雅惠迭次
    於警、偵訊中及本院審理時指訴明確，核與證人甲○○於本院合議庭審理時證稱
    「....，我去（長庚醫院）看時告訴人有點昏迷，額頭上有點輕微外傷，醫生說
    他有輕微的腦震盪，告訴人於當天回家後告訴我說她跟她前夫（即被告）談事情
    ，起衝突被告抓她的頭髮去撞牆（見本院八十九年度簡上字第二一六號卷九十年
    二月二十三日筆錄）」等語相符，且經本院函請長庚醫院查明告訴人林雅惠就診
    情形時，長庚醫院亦函稱「林女士係於八十八年十一月二十三日至本院就急診，
    主訴被打，檢查發現病患係頭部外傷，.... 」等語在卷，此有長庚醫院八十九
    年九月五日
    （８９）長庚院法字第０四五四號函乙份可佐，復有告訴人林雅惠所提出診斷證
    明書乙紙，在卷可稽，足堪認定。再者，被告於右揭時地與告訴人林雅惠發生衝
   突時，僅有被告與告訴人林雅惠二人在場乙情，業據告訴人林雅惠於本院審理時
    指訴明確，復為被告所不否認在卷，且告訴人林雅惠復係於案發當天即前往長庚
    醫院急診就醫乙節，亦據長庚醫院函覆屬實，有如上述，是告訴人林雅惠所受上
    述傷害之結果，顯係被告抓住告訴人林雅惠頭髮去撞牆所致者，至為顯然，亦堪
    認定。被告所辯，顯係事後卸責之詞，不足採信。被告犯行已臻明確，應予依法
    論科。
二、核被告所為，係犯刑法第二百七十七條第一項之傷害罪。雖被告矢口否認於右揭
    時地有傷害告訴人林雅惠之犯行，而對原判決提起上訴，經本院合議庭審理後，
    認無理由，有如上述。惟因被告犯罪後，刑法第四十一條易科罰金之規定，業於
    九十年一月十日經修正公布施行，比較新舊法，以新法對被告較有利，應依刑法
    第二條第一項前段之規定，從裁判時之法律即修正後刑法第四十一條第一項前段
    之規定處斷，而原審未及審酌及此，亦有違誤，應予撤銷。爰審酌被告僅因一時
    口角，即動手傷害告訴人林雅惠成傷，顯已損及告訴人林雅惠之權益及被告犯罪
    後之態度等一切情狀，量處如主文所示之刑，並諭知易科罰金之折算標準。惟被
    告前未曾受有期徒刑以上刑之宣告，此有臺灣高等法院刑案被告全國前案紀錄表
    乙份可佐，其因一時疏慮，致犯本罪，且被告事後已於訴訟外與告訴人林雅惠達
    成民事和解乙情，業據告訴人林雅惠供述明確，並經告訴人林雅惠當庭表明不原
    追究被告等語在卷，是本院合議庭認被告經此教訓，當亦知所惕勵，而無再犯之
    虞，爰對被告所諭知之刑，以暫不執行為適當，並諭知緩刑二年，並依家庭暴力
    防治法第三十條第一項之規定，諭知被告於緩刑期內付保護管束，以啟自新。
據上論斷，應依刑事訴訟法第四百五十五條之一第三項、第三百六十九條第一項前段
，刑法第二條第一項前段、第二百七十七條第一項、修正後刑法第四十一條第一項前
段、第七十四條第一款，家庭暴力防治法第三十條第一項，罰金罰鍰提高標準條例第
一條前段、第二條，判決如主文。
本案經檢察官黃智勇到庭執行職務
中      華      民      國      九十      年    三    月    九    日
                          臺灣桃園地方法院刑事第四庭
                              審判長  法  官  鄭 景 文
                                      法  官  邱 滋 杉
                                      法  官  林 晏 鵬
右正本證明與原本無異。
不得上訴。
                                      書記官  張 雅 慧
中        華        民        國   九十   年   三   月    十六    日
附錄法條：刑法第二百七十七條
刑法第二百七十七條
傷害人之身體或健康者，處三年以下有期徒刑，拘役或一千元以下罰金。
犯前項之罪，因而致人於死者，處無期徒或七年以上有期徒刑，致重傷者，處三年以
上、十年以下有期徒刑。


司法院資訊處製作；財團法人民間司法改革基金會備份。
